【裁判字號】    95,上易,865
【裁判日期】    950815
【裁判案由】    恐嚇
【裁判全文】
臺灣高等法院臺中分院刑事判決         95年度上易字第865號
上  訴  人
即  被  告  甲○○
上列上訴人因恐嚇案件，不服臺灣苗栗地方法院94年度易字第65
6號中華民國95年6月16日第一審判決（起訴案號：臺灣苗栗地方
法院檢察署94年度偵字第2485號），提起上訴，本院判決如下：
    主  文
原判決撤銷。
甲○○以加害生命之事，恐嚇他人，致生危害於安全，處有期徒
刑參月，如易科罰金，以參佰元折算壹日。
    事  實
一、甲○○與乙○○曾為男女朋友關係，二人因談判分手事宜發
    生爭執，甲○○心生不滿，遂基於以加害生命之恐嚇犯意，
    於民國（下同）九十四年五月六日晚上九時五十二分許，至
    乙○○位於苗栗縣苑裡鎮客庄里二二鄰七五之二三號五樓之
    一住處門口前，以雙手掐住乙○○之脖子（傷害部分業據乙
    ○○於偵查中撤回告訴），然後對乙○○恐嚇稱：「要讓妳
    死」等語，並對在旁之邱張英（乙○○之母）稱：「伯母
    ，對不起，今天要讓妳女兒死」（閩南語發音）等語，致乙
    ○○及邱張英二人心生畏懼，而生危害於安全。
二、案經乙○○訴由苗栗縣警察局通霄分局報告臺灣苗栗地方法
    院檢察署檢察官偵查起訴。
    理  由
一、訊據上訴人即被告（下稱被告）甲○○坦承於上開時地有與
    告訴人乙○○發生爭吵之事實不諱，惟矢口否認有恐嚇危害
    安全之犯行，辯稱：伊當時係酒醉倒在該處，並未說上開恐
    嚇之詞，亦無恐嚇之意。且告訴人乙○○亦未心生畏懼云云
    。惟查（一）被告與告訴人乙○○前已有過多次爭吵，案發
    當日被告欲找告訴人乙○○理論，曾撥打告訴人乙○○之行
    動電話詢問外出之乙○○所在，再撥打乙○○上址住處之電
    話、前往告訴人乙○○住處門口按門鈴，惟乙○○之母即證
    人邱張英皆不予理會，被告遂躺臥該址門口前，嗣告訴人
    乙○○自外返回，發現被告駕駛之車輛停放在樓下告訴人乙
    ○○之停車位，隨即搭電梯上樓，與被告在住處門口前相遇
    ，被告即質問告訴人乙○○「為什麼要這樣」，並要求進入
    告訴人乙○○住處，告訴人乙○○加以拒絕後，被告憤而以
    雙手掐住乙○○之脖子，將乙○○壓到地上，對告訴人乙○
    ○恐嚇說：「要讓妳死」及對自乙○○住處出來阻止之證人
    邱張英稱：「伯母，對不起，今天要讓妳女兒死」等語，
    致使乙○○、邱張英二人心生畏懼等情，業據告訴人乙○
    ○指訴綦詳，並經證人邱張英於原審到庭結證屬實。（二
    ）告訴人乙○○於案發後曾前往苑裡李綜合醫院急診治療，
    經醫師診斷其受有左頸部挫傷之傷害，此有該院九十四年五
    月七日開立之診斷證明書一紙在卷可稽（見偵查卷第七頁）
    ，足見被告當時應有以雙手掐住告訴人乙○○脖子之事實無
    疑。（三）至告訴人乙○○及證人邱張英於原審雖到庭陳
    稱：案發當時被告身上有酒味等語，惟當時被告意識尚清楚
    ，亦據告訴人乙○○及證人邱張英二人於原審分別到庭結
    證在卷（見原審卷第二九頁、第三六頁），是被告於案發當
    時並未因飲酒而達於心神喪失或精神耗弱之程度。（四）綜
    上所述，足證被告上開所辯顯係飾卸之詞，不足採信，是罪
    證明確，其犯行堪以認定。又被告對於告訴人乙○○及證人
    邱張英之上開審判外陳述之證據能力，表示無意見，並未
    於言詞辯論終結前聲明異議，依刑事訴訟法第一百五十九條
    之五第二項之規定，視為同意作為證據。且本院審酌該言詞
    陳述作成時並非在非自由意志之情況下所為之陳述，認該言
    詞陳述適當，依同條第一項之規定，自得為證據，附此說明
    。
二、又被告行為後，關於刑法第四十一條第一項易科罰金之規定
    ，業經總統於九十四年二月二日公布修正，並自九十五年七
    月一日起生效，比較新舊法律結果，以修正前之規定對被告
    較為有利，依修正後刑法第二條第一項前段之規定，自應適
    用行為時即修正前刑法第四十一條第一項之規定定被告易科
    罰金之折算標準。另總統已於九十五年五月十九日公布增定
    刑法施行法第一條之一，規定：「中華民國九十四年一月七
    日刑法修正施行後，刑法分則編所定罰金之貨幣單位為新臺
    幣。九十四年一月七日刑法修正時，刑法分則編未修正之條
    文定有罰金者，自九十四年一月七日刑法修正施行後，就其
    所定數額提高為三十倍。但七十二年六月二十六日至九十四
    年一月七日新增或修正之條文，就其所定數額提高為三倍。
    」，且修正後刑法第三十三條第五款規定罰金為新台幣一千
    元以上，以百元計算，是刑法第三百零五條恐嚇危害安全罪
    ，有關罰金刑之最低本刑部分已提高，比較新舊法律，以修
    正前之刑法第三百零五條之規定，對被告較為有利，依修正
    後刑法第二條第一項前段之規定，自應適用行為時即修正前
    刑法第三百零五條之規定處斷。均合先敘明。
三、核被告所為，係犯修正前刑法第三百零五條之恐嚇危害安全
    罪。其先對告訴人乙○○恐嚇稱：「要讓妳死」等語，復對
    在旁之邱張英（乙○○之母）稱：「伯母，對不起，今天
    要讓妳女兒死」等語，係屬接續行為，為實質上一罪。原審
    予以論罪科刑，固非無見，惟查（一）原判決對於上開法律
    修正部分，未及予以新舊法律比較，已有未合。（二）被告
    上開恐嚇行為，係屬接續行為，為實質上一罪，已如前述，
    原判決認係同種想像競合犯，為裁判上一罪，適用法律顯有
    違誤。（三）被告犯後已與告訴人達成和解，有和解書附卷
    足按，原判決未及審酌上開和解之事實，亦有可議。被告上
    訴意旨否認犯罪，雖無理由，但原判決既有上述可議之處，
    應由本院將原判決予以撤銷改判。爰審酌被告犯罪之動機、
    目的、手段、所生危害、犯後雖已與告訴人達成和解，但飾
    詞否認犯罪等一切情狀，量處被告如主文第二項所示之刑，
    並諭知易科罰金之折算標準，以示懲儆。
四、至公訴人於原審審理時另指稱：被告於九十五年五月五日以
    電話對告訴人乙○○稱：「妳母親在哪裡工作，妳女兒在哪
    裡讀書我都知道」、「我要讓妳死，我再去自殺」等語，恐
    嚇告訴人，是起訴之犯罪事實應予擴張云云。惟查此部分事
    實，除告訴人乙○○之指訴外，並無其他積極證據可資佐證
    ，被告復予否認，並無從確認告訴人乙○○之陳述與事實相
    符，是被告之犯罪並不能證明。惟因公訴人認此部分與上開
    科刑部分係屬具有連續犯之裁判上一罪關係，故不另為無罪
    之諭知，併此敘明。
五、據上論結，應依刑事訴訟法第三百六十九條第一項前段、第
    三百六十四條、第二百九十九條第一項前段、刑法第二條第
    一項前段、修正前刑法第三百零五條、第四十一條第一項前
    段、罰金罰鍰提高標準條例第一條前段、修正前罰金罰鍰提
    高標準條例第二條，判決如主文。
本案經檢察官丙○○到庭執行職務。
中    華    民    國    95    年     8    月    15    日
              刑事第八庭  審判長法  官  羅  得  村
                                法  官  陳  宏  卿
                                法  官  劉  榮  服
上列正本證明與原本無異。
不得上訴。
                                書記官  周  巧  屏
中    華    民    國    95    年    8     月    15    日
附錄本判決論罪科刑法條：
中華民國刑法第三百零五條：
以加害生命、身體、自由、名譽、財產之事，恐嚇他人致生危害
於安全者，處二年以下有期徒刑、拘役或三百元以下罰金。
                                                      Ｒ


司法院資訊處製作；財團法人民間司法改革基金會備份。
